【裁判字號】    98,台上,6834
【裁判日期】    981119
【裁判案由】    違反毒品危害防制條例
【裁判全文】
最高法院刑事判決            九十八年度台上字第六八三四號
上  訴  人  甲○○
選任辯護人  江燕鴻律師
上列上訴人因違反毒品危害防制條例案件，不服台灣高等法院台
中分院中華民國九十六年九月二十日第二審判決（九十六年度上
訴字第一九三七號，起訴案號：台灣台中地方法院檢察署九十五
年度偵字第一０六九四號），提起上訴，本院判決如下：
    主  文
上訴駁回。
    理  由
按刑事訴訟法第三百七十七條規定：上訴於第三審法院，非以判
決違背法令為理由，不得為之。是提起第三審上訴，應以原判決
違背法令為理由，係屬法定要件，如果上訴理由書狀並未依據卷
內訴訟資料，具體指摘原判決不適用何種法則或如何適用不當，
或所指摘原判決違法情事，顯與法律規定得為第三審上訴理由之
違法情形，不相適合時，均應認其上訴為違背法律上之程式，予
以駁回。本件原審經審理結果，認為上訴人甲○○販賣第二級毒
品MDMA（俗稱搖頭丸）之犯行罪證明確，因認第一審論上訴人以
販賣第二級毒品罪，處有期徒刑八年，並為相關從刑諭知之判決
，為無不合，予以維持，駁回上訴人在第二審之上訴。已詳敘調
查、取捨證據之結果及憑以認定犯罪事實之心證理由。並就上訴
人否認犯行之供詞及其所辯各節認非可採，詳加指駁。從形式上
觀察，原判決並無足以影響判決結果之違法情形存在。上訴意旨
略以：(一)、證人王淑玲於其所涉販賣毒品案件（經第一審法院另
案判處有期徒刑三年十月確定）中，因供出毒品購自上訴人之事
實，經依法減輕其刑，是王淑玲有為邀寬典而為不利於上訴人證
述之可能，且王淑玲於國防部中部地方軍事法院檢察署民國九十
四年六月九日偵查中，所為關於上訴人有無涉及販賣第二級毒品
、其向上訴人購買毒品過程等供述，並非一致。又本件卷附監聽
錄音譯文無法證明上訴人曾販賣毒品予王淑玲之事實，且上訴人
之尿液檢驗結果無吸食毒品之陽性反應，上訴人於軍事法院接受
測謊鑑定時，就上訴人所為未曾販賣毒品予王淑玲之陳述，並無
任何「不實反應」，原判決未說明不採上開有利事證之理由，即
逕採無其他補強證據足供擔保其真實性之王淑玲所證為唯一證據
，有判決不適用法則或適用不當之違法。(二)、王淑玲於第一審審
理中，經詰問可能有利於上訴人之問題時，均答以「我不記得」
、「記得不清楚，因為我那時候都有在用藥」等語，顯有避重就
輕之嫌，且上訴人及其辯護人於原審一再聲請傳喚王淑玲到庭作
證，原審均未予傳喚，即率為判決，有應於審判期日調查之證據
而未予調查之違法。又上訴人及其辯護人於原審係聲請對上訴人
為測謊鑑定，並聲請詰問王淑玲，惟原判決理由未就此為准駁之
決定，竟對於上訴人及其辯護人於原審未再聲請調查證據之部分
，予以指駁，有理由不備及矛盾之違法云云。惟查：(一)、犯罪事
實之認定、證據之取捨及其證明力如何，乃事實審法院自由判斷
之職權，如其取捨判斷不違背經驗法則與論理法則，即不得指為
違法，而據為上訴第三審之理由。又購買毒品者供出毒品來源，
因而破獲者，得減輕其刑，是該毒品來源之證言，屬有利於己之
供述，縱無瑕疵，固亦不得作為認定販毒者犯罪之唯一證據，仍
須以補強證據證明確與事實相符，但所謂「補強證據」，係指除
該供述本身外，其他足以佐證該供述確具有相當程度真實性之證
據而言。其所補強者，不以事實之全部為必要，祇須因補強證據
與該供述相互印證，依社會通念，足使犯罪事實獲得確信者，即
足當之。原判決認定上訴人於九十三年十二月二十六日凌晨，以
每顆新台幣（下同）三百二十元，販賣MDMA一百顆，共計三萬二
千元予王淑玲之事實，係綜合上訴人不否認於原判決所載時間、
地點確實與王淑玲以行動電話互相通聯，上訴人與王淑玲並曾在
電話中提及毒品之事。並據證人王淑玲於本件偵查、第一審及國
防部中部軍事法院審理中證述：前揭時間向上訴人購買MDMA既遂
等語。再證人王淑玲所使用之0000000000號行動電話，與上訴人
所使用之0000000000號行動電話，於九十三年十二月二十六日凌
晨二時五十七分二十六秒通聯之紀錄，其內容為「王淑玲（下稱
王）：我問你喔，你現在有辦法那個嗎？福斯阿！」「上訴人（
下稱賴）：阿？他在睡覺。」「王：那他堅持就是……」「賴：
阿？」「王：一百進三十四喔？跟我報三十二哩！」「賴：我…
…我……我問一下。」「王：我現在可以拿嗎？」「賴：我打看
看……他有沒有接我電話。」「王：你現在打，如果有，我馬上
拿。」等語（見國防部中部軍事法院九十四年度台審字第一八五
號案卷第一五二頁背面），上訴人對於上揭監聽錄音譯文，於軍
事法院亦當庭供稱：係伊與王淑玲之對話，全程錄音且無間斷等
情無訛，核均與證人王淑玲證述之情節相符。此外，並有上訴人
販賣予王淑玲所餘之MDMA四十顆扣案可資佐證。復與卷內其他直
接、間接證據參互審酌，本於推理作用，為認定犯罪事實之基礎
。原判決採證並無違背證據裁判主義，亦無判決理由不備、矛盾
及不適用法則、適用不當之違法。上訴意旨執以指摘，尚非合法
之第三審上訴理由。(二)、刑事訴訟法第三百七十九條第十款所稱
之應於審判期日調查之證據，係指客觀上為法院認定犯罪事實及
適用法律基礎之證據而言。又證人已由法官合法訊問，且於訊問
時予當事人詰問之機會，其陳述明確別無訊問之必要者，不得再
行傳喚，同法第一百九十六條定有明文。證人王淑玲業於本件偵
查、第一審及國防部中部軍事法院審理中具結作證：以每顆三百
二十元向上訴人購買MDMA，共計三萬二千元等情明確，並由上訴
人於第一審進行詰問程序，上訴人於原審聲請再傳喚該證人到庭
作證，原審未再傳訊，依上開規定並不違法。上訴意旨任意爭執
，仍非適法之第三審上訴理由。(三)、又測謊鑑定之結果，並不具
有全然之準確性，案件有無實施測謊鑑定之必要，乃屬事實審法
院得本於職權裁量之事項。卷查國防部中部軍事法院雖曾囑託憲
兵司令部刑事鑑驗中心對上訴人進行測謊結果，該中心評定為「
無法鑑判」（見九十四年度台審字第一八五號卷第六十六頁），
原判決認定上訴人有本件犯行，罪證明確，縱未再實施測謊鑑定
，仍不得謂有前開第十款之違法情事。上訴意旨執此指摘，要非
合法之第三審上訴理由。至其餘上訴意旨或仍持原判決已說明理
由而捨棄不採之陳詞辯解，全憑己見，再為單純之事實上爭執；
或就屬於事實審法院採證認事職權之行使，任意指摘，難認已符
合首揭法定之第三審上訴要件。其上訴違背法律上之程式，應予
駁回。
據上論結，應依刑事訴訟法第三百九十五條前段，判決如主文。
中    華    民    國  九十八  年   十一   月   十九   日
                      最高法院刑事第九庭
                          審判長法官  邵  燕  玲
                                法官  李  伯  道
                                法官  孫  增  同
                                法官  李  英  勇
                                法官  陳  國  文
      本件正本證明與原本無異
                                      書  記  官
中    華    民    國  九十八  年   十一   月  二十六  日
                                                      V


司法院資訊處製作；財團法人民間司法改革基金會備份。
